臺灣苗栗地方法院交通事件裁定　　　　100年度交聲字第189號
原處分機關　交通部公路總局新竹區監理所苗栗監理站
異　議　人
即受處分人　朱家榮
上列異議人即受處分人因違反道路交通管理處罰條例案件，對於
交通部公路總局新竹區監理所苗栗監理站於民國100 年5 月2 日
所為之竹監苗字第裁54-F00000000號處分（原舉發案號：苗縣警
交字第F00000000 號），聲明異議，本院裁定如下：
    主  文
異議駁回。
    理  由
一、原處分意旨略以：異議人即受處分人朱家榮於民國100 年5
    月1 日5 時33分許，駕駛車牌號碼GR-9569 號自用小客車行
    經苗栗縣苗栗市○○路與新民街口前處，為苗栗縣警察局苗
    栗分局北苗派出所警員舉發「飲酒駕車，經酒測值0.38MG/L
    ，標準值0.25MG/L，超過0.13MG/L」違規；嗣異議人於舉發
    單所載應到案時間內到案繳納罰鍰，原處分機關爰依道路交
    通管理處罰條例第35條第1 項第1 款、第24條第1 項第2 款
    暨違反道路交通管理事件統一裁罰標準及處理細則第41條第
    4 項規定，於100 年5 月2 日裁處異議人罰鍰新臺幣（下同
    ）19,500元及施以道安講習，並依同條例第68條第2 項記違
    規點數5 點，原處分並無不法等語。
二、異議意旨略以：本件舉發，無非異議人停車在苗栗市○○路
    與新民街口處於車內睡覺，舉發人苗栗縣警察局北苗派出所
    ，無非僅依酒測值0.38MG/L，超標準值0.13MG/L為據，惟異
    議人未駕車之事實有舉發人及監視記錄器記錄現場之光碟片
    可稽；異議人固不否認在車上，且在駕駛座上，因認駕車恐
    生危害事故，不宜駕車便在車內休息，此部份並未有何有歸
    責之事由，斷不能僅以酒後在車上，即認應以酒駕之相關處
    罰規定相繩，此部份應評價為遵守規定，否則逕自駕車離去
    ；本件不得將所有為人詬病之酒後駕車所生危害，為期遏阻
    危害之目的，以法律所允許處罰上限加諸於行為人，為此向
    法院聲明異議，請求撤銷原處分等語。
三、按汽車駕駛人飲用酒類或其他類似物後，吐氣所含酒精濃度
    超過每公升0.25毫克或血液中酒精濃度超過百分之0.05以上
    者，不得駕車，道路交通安全規則第114 條第2 款規定甚明
    。次按汽車駕駛人，駕駛汽車經測試檢定酒精濃度超過規定
    標準者，處新臺幣15,000元以上60,000元以下罰鍰，並當場
    移置保管該汽車及吊扣其駕駛執照1 年，並應接受道路交通
    安全講習，道路交通管理處罰條例（下稱同條例）第35條第
    1 項第1 款、第24條第1 項第2 款定有明文。再按領有汽車
    駕駛執照之汽車駕駛人，除駕駛聯結車、大客車、大貨車外
    之非其駕駛執照種類之車輛，違反本條例及道路交通安全規
    則之規定，應受吊扣駕駛執照情形時，無因而肇事致人受傷
    或重傷者，記違規點數5 點，同條例第68條第2 項前段亦有
    明文。
四、經查：
(一)、異議人於上揭時、地，駕駛車牌號碼GR-9569 號自用小客車
    為警舉發「飲酒駕車，經酒測值0.38MG/L，標準值0.25MG/L
    ，超過0.13MG/L」違規乙節，有原舉發單位即苗栗縣警察局
    苗縣警交字第F00000000 號舉發違反道路交通管理事件通知
    單暨酒精濃度測試單、裁決書、送達證書各1 份在卷足憑。
(二)、次依證人即本件舉發警員傅建發到庭具結證稱：「（本件是
    你舉發的？）是」、「（當時對異議人舉發時，看到異議人
    的靜止還是發動？）當時是靜止」、「（他坐在駕駛座上？
    ）對」、「（如何判斷需要對異議人進行酒測，有聞到酒味
    或異議人行為舉止有異常嗎？）盤查時，他的車內有聞到很
    濃的酒味，我們請他下車，他身上也是有酒味，但意識算清
    楚」、「（取締當時，異議人的車是熄火靜止？還是在發動
    中？）當時沒有發動，但是左前駕駛座的車門打開，大燈也
    是打開」、「（取締時，異議人是在開車？還是在睡覺？）
    應該在睡覺，我有叫他二聲」、「（他當時有無繫安全帶？
    ）無」、「（取締時，異議人如何說？）他承認他在自治路
    喝酒，是從自治路開來被取締的位置休息」、「（當時有確
    認異議人喝酒的時間嗎？）他說大概二、三點喝完」、「（
    對異議人進行酒測時有無錄音？）當時有錄影」、「（舉發
    時，車上只有異議人一人？）對。」等語綦詳（見本院100
    年5 月26日訊問筆錄）。
(三)、本件違規取締過程，復經證人即在現場一同執行勤務之警員
    曾喜廷到庭具結證稱：「（取締當時你也在場？）是」、「
    （取締時異議人有承認他在自治路喝酒後把車開到被取締的
    地點？）是。」等語（見本院同上日期之訊問筆錄）。衡諸
    證人傅建發、曾喜廷係依法執行公務之人員，經到庭具結，
    證述渠等舉發經過，對異議人進行酒精濃度測試之舉發過程
    的證述，連續而完整，顯見證人等對舉發當時之記憶深刻。
    渠等與異議人素不相識，並無宿怨，亦無仇隙，應無甘冒自
    身觸犯偽證罪之風險而設詞誣攀之理。且依卷內證據資料並
    無任何積極證據足以證明證人上開證詞係屬虛偽，亦無足以
    令人顯信證人等證述為不可採之品性證據或前科證據存在，
    本院自不得僅以證人等為本件掣單告發異議人之員警而全盤
    抹煞其在訴訟上所具有之證人等資格及其證言之證明力，故
    渠等證言應堪採信。
(四)、又異議人係於100 年5 月1 日凌晨5 時33分許遭警舉發本違
    規，而其於本院調查時陳稱略以：其於100 年4 月31日晚間
    至苗栗市○○路友人家喝酒，自23時起聊到隔日凌晨2 時許
    ，接著便開車回家，途中因覺得疲累，乃將車停在被查緝地
    點睡覺等語（見本院卷第15頁背面）。衡諸常情，酒精於一
    般人體中乃隨時間經過而逐漸代謝，可測得之呼氣酒精濃度
    亦隨之減低，顯見異議人於100 年5 月31日凌晨2 時許駕車
    前往本件查緝地點即苗栗市○○路與新民街口之際，其體內
    酒精濃度必然高於警員對其進行酒精測試時所測得之
    0.38mg/L ， 益徵異議人駕車之當時，其酒精濃度確已超過
    標準之0.25 mg/L ，而確有上開違規之事實甚為明確。另本
    件查無任何證據足資證明執勤員警有何捏造事實違法取締之
    不法情事，且異議人亦未就執勤員警之舉發如何有誤，提出
    相關證據以供本院調查，則執勤員警本其維護交通秩序、安
    全職責所為之舉發，自應受到合法、正確之推定，異議人所
    為之指摘，經核並無依據。從而，異議人有酒精濃度超過標
    準值而駕車之行為，且經合法舉發一事堪予認定，本件事證
    明確，應依法論科。
五、綜上所述，本件異議人確有於前揭時、地經測試檢定其酒精
    濃度超過規定標準值（0.25-0.4 MG/L）而駕車之違規行為，
    且異議人係持職業大客車之駕駛執照酒後駕駛一般小客車，
    則原處分機關依道路交通管理處罰條例第35條第1 項第1 款
    、第68條第2 項、第24條第1 項第2 款之規定及違反道路交
    通管理事件統一裁罰基準表，裁處異議人罰鍰19,500元、記
    違規點數5 點及施以道安講習，核無違法或不當之情事，聲
    明異議意旨僅執前詞，任意指摘原處分，並無理由，應予駁
    回。
六、據上論斷，應依道路交通管理處罰條例第87條第2 項、道路
    交通案件處理辦法第18條，裁定如主文。
中    華    民    國   100    年    5     月    31    日
                  交通法庭  法  官  周靜妮
以上正本證明與原本無異。
如不服本裁定，應於送達後5 日內向本院提出抗告狀。
                            書記官  巫  穎
中    華    民    國   100    年    5     月    31    日